【裁判字號】    89,交訴,66
【裁判日期】    890622
【裁判案由】    過失致死
【裁判全文】
臺灣彰化地方法院刑事判決                          八十九年度交訴字第六六號
    公  訴  人  臺灣彰化地方法院檢察署檢察官
    被      告  甲○○
右列被告因過失致死案件，經檢察官提起公訴（八十九年度偵字第二七五六號），本
院判決如左：
    主  文
甲○○從事業務之人，因業務上之過失致人於死，處有期徒刑壹年，緩刑肆年。
    事  實
一、甲○○係貨車司機，開車為其主要業務，為從事駕駛業務之人，於民國八十八年
    八月十八日十三時五十五分許，駕駛車牌號碼ＩＮ─六六九號營業大貨車，沿彰
    化縣彰化市○○路由南往北方向行駛，欲至彰化基督教醫院載運廢土，其原應注
    意汽車行進中，駕駛人應注意車前狀況，隨時採取必要安全措施，又汽車行駛至
    交岔路口時，轉彎車應讓直行車先行，且依當時情形，天候為晴天、光線良好，
    路面乾燥、無障礙物，視距良好，無不能注意之情事，竟疏未注意交岔路口車輛
    之動態，而貿然自中山路右轉旭光路，致於右轉時撞及駕駛車牌號碼ＫＩＧ─五
    六二號機車，沿彰化市○○路直行之林振邦，致使前揭機車卡入甲○○駕駛之大
    貨車前輪下，林振邦則因其撞擊而受有腹部外傷、腹腔內出血等傷害，經送醫後
    於同年月十九日凌晨五時四十分許不治死亡。甲○○於犯罪後即向有偵查權之彰
    化縣警察局彰化分局八卦山派出所警員自首犯罪，接受裁判。
二、案經彰化縣警察局彰化分局報驗由臺灣彰化地方法院檢察署檢察官偵查起訴。
    理  由
一、訊據被告甲○○固坦承於前開時地因過失發生車禍並致被害人死亡之事實，雖辯
    稱當時有注意右轉，原不知發生車禍，轉彎時僅誤以為車輛損壞，且本件可能係
    死者自行跌倒、撞到，伊當日亦非至該處營業云云。惟經查，被告供稱因右轉至
    一半時車底即發出異聲，認係車輛損壞，故停於路邊查看時，經路人告知方知撞
    到人，至轉角處即見死者躺於轉角處等語，顯然本件車禍發生地點係於交岔路口
    右轉彎處，此核與本件道路交通事故調查報告表、手繪之現場圖相符，並有事故
    現場相片在卷可稽，再參以被害人家屬丙○○供稱死者當時係直行欲至同向位於
    中山路上之彰化縣警察局交通隊上班等語，顯然事故發生前二車係屬同向行駛，
    即均於中山路由南往北方向直行中，則被告當時既欲右轉，即應注意車前狀況，
    並讓直行車先行，再依本件車禍事故發生位置係在交岔路口轉角處，事故發生後
    機車卡入大貨車右前車輪中間，及被害人腹腔受損嚴重，身體各處亦均有擦傷等
    情，顯然被告係於右轉時撞及被害人機車，機車方可能卡入大貨車前輪中，而非
    係被害人自行於路口跌倒後，躺於路邊，而機車則另行卡入車輪下甚明，再核以
    被告稱當時未見到被害人，顯然其於右轉當時並未注意車前狀況及讓直行車先行
    ，方於右轉時未能發現被害人，致撞及被害人，機車並卡入大貨車中，此並經証
    人林泉成証述在卷，再依被告於八十八年八月十八日二十時五十分許，於彰化分
    局八卦山派出所經警員訊問時之筆錄，供稱當日係自八時開始駕駛，欲至彰化市
    彰基醫院第四期工地運載癈棄物至鹿港等語，有警訊筆錄在卷可稽，其後改稱當
    日非營業云云，其所辯顯均係事後卸責之詞，不堪採信，又本件被害人林振邦係
    因本件車禍致死亡，業經臺灣彰化地方法院檢察署檢察官督同檢驗員相驗明確，
    有相驗屍體證明書、驗斷書及勘驗筆錄等在卷可憑，是被害人之死亡，係由被告
    之行為所致，其間有相當因果關係，已極為明確。按汽車行駛時，駕駛人應注意
    車前狀況，並隨時採取必要之安全措施，且汽車行駛至交岔路口，轉彎車應讓直
    行車先行，道路交通安全規則第九十四條第三項及第一百零二條第一項第六款均
    定有明文。被告於前揭時地駕駛車輛應注意，並能注意上開規定，且依事故現場
    當時情形，天候為晴天、光線良好，路面乾燥、無障礙物，視距良好，亦無不能
    注意之情事，竟不注意致肇事，被告之行為自有過失，本件車禍經送台灣省彰化
    縣區車輛行車事故鑑定委員會鑑定鑑定結果，亦持相同看法，有鑑定意見書可稽
    ，故本件被告犯罪事證明確，其犯行洵堪認定。
二、被告甲○○係職業駕駛人，其於執行業務中肇事致人於死，核其所為係犯刑法第
    二百七十六條第二項之業務上過失致人於死罪。被告於肇事後向派出所自首，有
    警局筆錄、受理案件紀錄表、相驗案件初步調查報告表在卷可稽，並經警員乙○
    ○結証在卷，應依法減輕其刑。審酌被告過失程度之輕重，肇事後態度，及肇事
    後被告對被害人家屬已為民事賠償，業經被害人家屬丙○○供述在卷等一切情狀
    ，量處如主文所示之刑。又被告前未曾受有期徒刑以上刑之宣告，有臺灣彰化地
    方法院檢察署前科資料刑案查註紀錄表可稽，其經此教訓，當知謹慎而無再犯之
    虞，再參以被告係維持其一家生計之主力，若其因而入監受刑，將使其家庭成員
    ─三名幼子及其母難以維生，故本院認本判決所宣告之刑，以暫不執行為宜，爰
    宣告緩刑四年以勵自新。
據上論斷，應依刑事訴訟法第二百九十九條第一項前段，刑法第二百七十六條第二項
、第六十二條前段、第七十四條第一款，罰金罰鍰提高標準條例第一條前段，判決如
主文。
中      華      民      國      八十九      年    六    月    二十二    日
                                臺灣彰化地方法院交通法庭
                                    法      官  王  紋  瑩
右正本證明與原本無異。
如不服本判決應於判決送達後十日內向本院提出上訴狀( 須附繕本 )。
告訴人或被害人對於判決如有不服具備理由請求檢察官上訴者，其上訴期間之計算係
以檢察官收受判決正本之日期為準。
                                    法院書記官  鄭  秀  鑾
中      華      民      國      八十九      年    六    月    二十八    日
刑法第二百七十六條
因過失致人於死者，處二年以下有期徒刑、拘役或二千元以下罰金。
從事業務之人，因業務上之過失犯前項之罪者，處五年以下有期徒刑或拘役，得併科
三千元以下罰金。


司法院資訊處製作；財團法人民間司法改革基金會備份。
